ACORDAO-COMPLETO-2366598

ACÓRDÃO DE RELAÇÃO

ACÓRDÃO DE RELAÇÃO 2396/2019 ATA 39/2019 - PLENÁRIO

Acórdão 2396/2019-TCU-Plenário
Trata-se de prestação de contas anual do Instituto Federal de Educação, Ciência e Tecnologia do Sertão Pernambucano (IF Sertão/PE) , relativa ao exercício de 2016.
O processo de contas foi organizado de forma individual, conforme classificação constante do art. 5° da Instrução Normativa TCU 63/2010 e da Decisão Normativa TCU 156/2016, que dispõe sobre a relação das unidades prestadoras de contas cujos responsáveis terão as contas de 2016 julgadas pelo Tribunal e especifica a forma, os prazos e os conteúdos para a elaboração das peças de responsabilidade dos órgãos de controle interno e das instâncias supervisoras que comporão os processos de contas de 2016.
O IF Sertão/PE, criado pela Lei 11.892/2008, é dotado de natureza jurídica de autarquia e detém autonomia administrativa, patrimonial, financeira, didático-pedagógica e disciplinar. Trata-se de uma instituição de educação superior, básica e profissional, pluricurricular e multicampi, especializada em oferta de educação profissional e tecnológica, oferecidos mediante diferentes modalidades de ensino.
Considerando que a então Secretaria de Controle Externo no Estado de Pernambuco (Secex/PE) , com base nos documentos integrantes dos autos e nos apontamentos do Relatório de Auditoria Anual das Contas-CGU 201700865, avaliou os resultados da gestão 2016 do IF Sertão/PE, quanto: à conformidade das peças; aos indicadores de desempenho da gestão, em especial, acerca do cumprimento dos objetivos estratégicos e a operação dos cursos, em termos de oferta, demanda e carga horária mínima de ensino; à gestão de pessoas, contemplando a conformidade da concessão de adicional de retribuição por titulação e da flexibilização da jornada de trabalho para trinta horas, dentre outros aspectos relacionados à gestão de pessoas; à gestão de compras e contratações, especialmente no que diz respeito aos seus controles internos;
considerando que foram constatadas as seguintes falhas: morosidade na instauração/apuração de processos administrativos disciplinares, ausência de cumprimento da carga horária mínima em sala de aula por parte do corpo docente, flexibilização da jornada de trabalho a setores da unidade sem realizar análise que demonstre a real necessidade; concessão de Retribuição por Titulação por Reconhecimento dos Saberes e Competências (RT por RSC) sem a apresentação do diploma; e deficiência no acompanhamento da compatibilidade de horários de servidores que acumulam legalmente cargos/funções públicas ou emprego privado;
considerando que a Controladoria-Geral da União, com o intuito de sanar as irregularidades constatadas emitiu diversas recomendações, que segundo a análise empreendida pela unidade técnica do TCU se mostraram suficientes para corrigi-las;
considerando o registrado no Certificado de Auditoria emitido pelo Controle Interno, bem como a análise empreendida pela unidade instrutiva do TCU, as contas poderão ser julgadas pela regularidade com ressalvas dos gestores envolvidos nas falhas identificadas e regularidade das contas dos demais gestores; 	
os ministros do Tribunal de Contas da União, reunidos em sessão de Plenário, ACORDAM, por unanimidade, de acordo com os pareceres emitidos nos autos e com fundamento no art. 143, inciso I, alínea “a”, do Regimento Interno, em:
com fundamento nos arts. 1º, inciso I, 16, inciso II, 18 e 23, inciso II, da Lei 8.443/1992, julgar as contas regulares com ressalva e dar quitação a:
Adelmo Carvalho Santana e Maria Leopoldina Veras Camelo, devido às seguintes falhas: morosidade na instauração/apuração de processos administrativos disciplinares; ausência de cumprimento da carga horária mínima em sala de aula por parte do corpo docente; concessão de flexibilização da jornada de trabalho a setores da Unidade sem realizar análise que demonstre a real necessidade; concessão de Retribuição por Titulação por Reconhecimento dos Saberes e Competências (RT por RSC) sem a apresentação do diploma; deficiência no acompanhamento da compatibilidade de horários de servidores que acumulam legalmente cargos/funções públicas ou emprego privado;
Flávia Cartaxo Ramalho Vilar e Maria Marli Melo Neto devido à ausência de cumprimento da carga horária mínima em sala de aula por parte do corpo docente; 
 Amâncio Holanda de Souza e Alexandre Roberto de Souza Correia, devido às falhas na concessão de Retribuição por Titulação por Reconhecimento dos Saberes e Competências (RT por RSC) sem a apresentação do diploma, e deficiências no acompanhamento da compatibilidade de horários de servidores que acumulam legalmente cargos/funções públicas ou emprego privado;
	b) com fundamento nos arts. 1º, inciso I, 16, inciso I, 17 e 23, inciso I, da Lei 8.443/1992, julgar regulares as contas dos demais responsáveis e dar-lhes quitação plena;
c) dar ciência do presente acórdão ao Instituto Federal de Educação, Ciência e Tecnologia do Sertão Pernambucano (IF Sertão/PE) ; 
d) arquivar o processo.
1.Processo TC-Processo 023.524/2017-0 (PRESTAÇÃO DE CONTAS - Exercício: 2016) 
       1.1. Classe de Assunto: IV.  
	1.2. Responsáveis: Adelmo Carvalho Santana (CPF XXX.764.105-XX) ; Alexandre Roberto de Souza Correia (CPF XXX.900.154-XX) ; Amancio Holanda de Souza (CPF XXX.561.483-XX) ; Ana Lucia Nogueira Guivares (CPF XXX.531.215-XX) ; Ana Rita Leandro dos Santos (CPF XXX.356.825-XX) ; Antonise Coelho de Aquino (CPF XXX.098.834-XX) ; Clecia Simone Goncalves Rosa Pacheco (CPF XXX.379.905-XX) ; Cícero Antônio de Sousa Araújo (CPF XXX.969.803-XX) ; Daniela de Oliveira Santos (CPF XXX.349.004-XX) ; Dayany Vieira Braga Teixeira (CPF XXX.513.625-XX) ; Debora Santos Carvalho dos Anjos (CPF XXX.135.425-XX) ; Edson Luis dos Santos Barbosa (CPF XXX.887.074-XX) ; Elza Maria de Carvalho (CPF XXX.669.774-XX) ; Fabiano de Almeida Marinho (CPF XXX.346.204-XX) ; Fabio Freire Ribeiro do Vale (CPF XXX.380.714-XX) ; Flavia Cartaxo Ramalho Vilar (CPF XXX.509.854-XX) ; Francisco de Assis de Lima Gama (CPF XXX.660.784-XX) ; Geraldo Andrade de Oliveira (CPF XXX.142.494-XX) ; Givanilson Nunes Magalhães (CPF XXX.369.724-XX) ; Gleide Isnaia Coimbra Silva Mello (CPF XXX.917.454-XX) ; Izabel de Lima Cavalcanti (CPF XXX.196.114-XX) ; Jane Oliveira Perez (CPF XXX.082.174-XX) ; Jean Carlos Coelho de Alencar (CPF XXX.135.224-XX) ; Jose Marcio Gondim de Vasconcelos Filho (CPF XXX.178.654-XX) ; Luciano Rodrigues de Deus (CPF XXX.512.445-XX) ; Luilson Vieira Martins (CPF XXX.681.384-XX) ; Macario da Silva Mudo (CPF XXX.030.414-XX) ; Marcelia Dantas de Moura (CPF XXX.232.734-XX) ; Marcelo Sperotto Genaio (CPF XXX.642.627-XX) ; Marcos Jose Ezequiel (CPF XXX.853.864-XX) ; Maria Leopoldina Veras Camelo (CPF XXX.252.073-XX) ; Maria Marli Melo Neto (CPF XXX.568.124-XX) ; Maria de Fatima de Souza Palitot (CPF XXX.710.598-XX) ; Maria do Socorro Tavares Cavalcante Vieira (CPF XXX.902.054-XX) ; Monica Mascarenhas dos Santos (CPF XXX.613.014-XX) ; Pat Pamela da Silva Bezerra (CPF XXX.863.914-XX) ; Paulo Garcez Leaes (CPF XXX.187.180-XX) ; Paulo Sergio Dalmas (CPF XXX.328.460-XX) ; Rejane Rodrigues de Oliveira (CPF XXX.374.674-XX) ; Ricardo Barbosa Bitencourt (CPF XXX.045.355-XX) ; Sergio Manuel Pao Mole Bento (CPF XXX.331.934-XX) ; Silvani Teonilia de Carvalho Cruz (CPF XXX.588.914-XX) ; Solange Maria Dantas Gomes (CPF XXX.496.481-XX) e Tatiana Neres de Oliveira (CPF XXX.697.625-XX) 
	1.3. Unidade: Instituto Federal de Educação, Ciência e Tecnologia do Sertão Pernambucano.
	1.4. Relatora: ministra Ana Arraes.
	1.5. Representante do Ministério Público: procurador Marinus Eduardo De Vries Marsico.
	1.6. Unidade Técnica: Secretaria de Controle Externo da Educação (SecexEducação) .
	1.7. Representação legal: não há.
	1.8. Determinações/Recomendações/Orientações: não há.

Adelmo Carvalho Santana (CPF XXX.764.105-XX); Alexandre Roberto de Souza Correia (CPF XXX.900.154-XX); Amancio Holanda de Souza (CPF XXX.561.483-XX); Ana Lucia Nogueira Guivares (CPF XXX.531.215-XX); Ana Rita Leandro dos Santos (CPF XXX.356.825-XX); Antonise Coelho de Aquino (CPF XXX.098.834-XX); Clecia Simone Goncalves Rosa Pacheco (CPF XXX.379.905-XX); Cícero Antônio de Sousa Araújo (CPF XXX.969.803-XX); Daniela de Oliveira Santos (CPF XXX.349.004-XX); Dayany Vieira Braga Teixeira (CPF XXX.513.625-XX); Debora Santos Carvalho dos Anjos (CPF XXX.135.425-XX); Edson Luis dos Santos Barbosa (CPF XXX.887.074-XX); Elza Maria de Carvalho (CPF XXX.669.774-XX); Fabiano de Almeida Marinho (CPF XXX.346.204-XX); Fabio Freire Ribeiro do Vale (CPF XXX.380.714-XX); Flavia Cartaxo Ramalho Vilar (CPF XXX.509.854-XX); Francisco de Assis de Lima Gama (CPF XXX.660.784-XX); Geraldo Andrade de Oliveira (CPF XXX.142.494-XX); Givanilson Nunes Magalhães (CPF XXX.369.724-XX); Gleide Isnaia Coimbra Silva Mello (CPF XXX.917.454-XX); Izabel de Lima Cavalcanti (CPF XXX.196.114-XX); Jane Oliveira Perez (CPF XXX.082.174-XX); Jean Carlos Coelho de Alencar (CPF XXX.135.224-XX); Jose Marcio Gondim de Vasconcelos Filho (CPF XXX.178.654-XX); Luciano Rodrigues de Deus (CPF XXX.512.445-XX); Luilson Vieira Martins (CPF XXX.681.384-XX); Macario da Silva Mudo (CPF XXX.030.414-XX); Marcelia Dantas de Moura (CPF XXX.232.734-XX); Marcelo Sperotto Genaio (CPF XXX.642.627-XX); Marcos Jose Ezequiel (CPF XXX.853.864-XX); Maria Leopoldina Veras Camelo (CPF XXX.252.073-XX); Maria Marli Melo Neto (CPF XXX.568.124-XX); Maria de Fatima de Souza Palitot (CPF XXX.710.598-XX); Maria do Socorro Tavares Cavalcante Vieira (CPF XXX.902.054-XX); Monica Mascarenhas dos Santos (CPF XXX.613.014-XX); Pat Pamela da Silva Bezerra (CPF XXX.863.914-XX); Paulo Garcez Leaes (CPF XXX.187.180-XX); Paulo Sergio Dalmas (CPF XXX.328.460-XX); Rejane Rodrigues de Oliveira (CPF XXX.374.674-XX); Ricardo Barbosa Bitencourt (CPF XXX.045.355-XX); Sergio Manuel Pao Mole Bento (CPF XXX.331.934-XX); Silvani Teonilia de Carvalho Cruz (CPF XXX.588.914-XX); Solange Maria Dantas Gomes (CPF XXX.496.481-XX) e Tatiana Neres de Oliveira (CPF XXX.697.625-XX)

ANA ARRAES

não há.

Procurador Marinus Eduardo De Vries Marsico.

PRESTAÇÃO DE CONTAS (PC)

Secretaria de Controle Externo da Educação (SecexEducação).